# 成本法核算长期股权投资

提问人：圣媛 时间：2014-06-19 20:40:55
被投资公司从开业一直亏损,可是所有者权益一直都是正数.投资公司投入 1 千万.被投资公司是全资子公司,实收资本也一直没有变化.
请问:在填写成本法核算审核表时,是不是:本期增加减少,是0? 长期股权投资—成本法核算审核表被投资公司名称投资日期投资依据面值及股数股权比例期初账面余额本期增加本期减少期末账面余额计提减值准备投资收益/应分利润索引号

回答人：chenyiwei
建议关注此类情况下是否需对该项长期股权投资计提减值准备的问题。

提问人：圣媛 时间：2014-06-20 08:59:13
不考虑计提减值准备，因为无法知道可收回金额。 这种情况下，是不是每年的本期增加减少为 0 ，期末余额就是初始投资成本

回答人：chenyiwei
如果确实无法确定可收回金额，那么你要考虑审计范围是否受到限制了。